臺灣高等法院高雄分院刑事判決　　　　 94年度上訴字第109號
上　訴　人
即　被　告　乙○○
選任辯護人　鄭國安律師
　　　　　　吳麗珠律師
上　訴　人
即　被　告　甲○○
指定辯護人　沈志祥律師
上　訴　人
即　被　告　丙○○
指定辯護人　本院公設辯護人　孫妙岑
上列上訴人等因違反毒品危害防制條例案件，不服臺灣高雄地方
法院93年度重訴字第68號中華民國93年12月20日第一審判決（起
訴案號：臺灣高雄地方法院檢察署93年度偵字第9904號），提起
上訴，本院判決如下：
    主  文
原判決撤銷。
乙○○、丙○○、甲○○共同連續販賣第二級毒品，乙○○，累
犯，處有期徒刑拾貳年，丙○○，累犯，處有期徒刑拾年，甲○○處有期徒刑捌年，均褫奪公權伍年。
扣案甲基安非他命貳大包（驗後毛重各為貳仟陸佰零參點柒公克
、壹仟肆佰肆拾伍點玖公克）及伍拾肆小包（驗後毛重貳仟零伍
拾捌點肆公克及伍佰參拾肆點玖公克）、均殘留甲基安非他命之
小磅秤、電子秤各壹臺、夾鏈袋壹批、塑膠盒壹個、分裝鏟子壹
支均沒收銷燬之。扣案手提袋壹只、0000000000號（DBTEL 廠牌
）、0000000000號（OKWAP 廠牌）、0000000000號（NOKIA 廠牌
），0000000000號（GPLUS 廠牌）、0000000000號（皮爾卡登廠
牌）行動電話各壹支，均沒收。販賣第二級毒品所得新臺幣壹佰
拾貳萬元沒收之，如全部或一部不能沒收時，以其參人財產抵償
之。
    事  實
一、乙○○前於民國84年間因竊盜案件，經臺灣屏東地方法院以
    84年度易字第2149號判決判處有期徒刑8 月確定；又因違反
    槍砲彈藥刀械管制條例及麻醉藥品管理條例等案件，經臺灣
    高雄地方法院以85年度易字第2190號分別判處有期徒刑1 年
    2 月及1 年10月，應執行有期徒刑2 年10月，上訴後經本院
    及最高法院駁回上訴確定（上開3 案經定應執行刑為有期徒
    刑3 年3 月確定）。其後又因違反麻醉藥品管理條例案件，
    經臺灣高雄地方法院以86年度易字第40號判決判處有期徒刑
    5 月確定，經接續執行及撤銷假釋執行殘刑後，於91年8 月
    31日縮短刑期執行完畢。
二、丙○○前因妨害自由案件，經臺灣高雄地方法院以90年度訴
    字第654 號判處有期徒刑4 月確定，於92年7 月24四日執行
    完畢。
三、乙○○與甲○○係同居男女朋友關係，其2 人與丙○○基於
    販賣第二級毒品甲基安非他命（起訴書誤載為安非他命）以
    營利之概括犯意聯絡，自93年3 月間某日起，由乙○○負責
    提供甲基安非他命、與買主聯繫之工作，丙○○負責與買主
    聯繫、交付甲基安非他命予買主及向買主收取貨款之工作，
    由甲○○負責依乙○○之指示將甲基安非他命交給丙○○、
    向丙○○收取貨款及與買主聯繫之工作，並以乙○○所有之
    0000000000號行動電話、甲○○所有之0000000000號行動電
    話及丙○○所有之0000000000號、0000000000號、00000000
    00號行動電話作為聯絡販毒事宜，而連續：(一)於93年3 月間
    ，以新臺幣（下同）15萬元之價格，販賣甲基安非他命（重
    約數兩）予某不詳姓名之買主；(二)於93年4 月下旬，以50萬
    元價格，販賣1 公斤（26兩）給姓名、年籍不詳綽號「飄哥
    」之成年男子，並已收受50萬元款項，惟因其等當時手中之
    甲基安非他命數量不足，故只在高雄市○○○○路與五福路
    口附近先行交付其中15兩，尚欠11兩。(三)於93年5 月12日，
    以47萬元之價格販賣甲基安非他命1 公斤給「飄哥」之人，
    並已收受47萬元款項。嗣於同年5 月12日下午近4 時許，乙○○在高雄縣鳳山市○○街33號（D1）6 樓與甲○○同居之
    及「飄哥」該次所購買之甲基安非他命1 公斤，及欲販售予
    其他不詳姓名買主之安他非命毛重2, 603.8公克共2 大包，
    裝於其所有之手提袋內，交給甲○○，指示甲○○送至高雄
    縣鳥松鄉○○路42號麥當勞之停車場交給丙○○，並向丙○○收取貨款。甲○○隨即驅車至上開停車場與丙○○會合，
    雙方交談後，甲○○將裝有前揭2 大包甲基安非他命之手提
    袋1 只放入丙○○所駕駛之車牌號碼9W─4433號自用小客車
    後座時，為檢察官指揮行政院海岸巡防署南部地區巡防局高
    雄市機動查緝隊（以下簡稱：高雄市機動查緝隊）及高雄縣
    警察局鳳山分局等單位組成之專案小組當場查獲，並扣得手
    提袋1 只及其內甲基安非他命2 大包（驗前毛重各2,603.8
    公克及1,446 公克，驗後毛重各2,60 3.7公克及1,445.9 公
    克）、丙○○所有供聯絡販毒事宜所用之0000000000號（
    DBTEL 廠牌）、0000000000號（OKWA P廠牌）、0000000000
    號（NOKIA 廠牌）行動電話各1 支；再經甲○○同意帶同專
    案小組人員至前開乙○○與甲○○同居之住處執行搜索，當
    場查扣乙○○正在屋內客廳地板分裝之甲基安非他命54小包
    （驗前毛重2,058.5 公克及53 5公克，驗後毛重2,058.4 公
    克及534.9 公克）、乙○○所有供分裝甲基安非他命之用而
    殘留微量甲基安非他命之小磅秤、電子秤各1 臺、夾鏈袋1
    批、塑膠盒1 個、分裝鏟子1 支、甲○○所有供聯絡販毒事
    宜所用之000000000 號行動電話1 支（GPLUS 廠牌）、乙○○所有供聯絡販毒事宜所用之00000000 00 號行動電話1 支
    （皮爾卡登廠牌）及與本件販賣甲基安非他命無關之第一級
    毒品海洛因1 包（淨重4.02公克、空包裝重零點6 公克）等
    物。另經丙○○同意帶同專案小組人員至其位於高雄市○○○路162 巷30號10樓之3 之住處執行搜索，並扣得與本件販
    賣甲基安非他命無關之疑似第一級毒品海洛因4 包、注射針
    筒2 支、均殘留海洛因之塑膠製鏟子1 支及壓磨器1 組等物
    。
四、案經高雄市機動查緝隊報告臺灣高雄地方法院檢察署檢察官
    偵查起訴。
    理  由
一、被告丙○○於本院審理中坦承販賣甲基安非他命2 次犯行，
    辯稱；有關15萬元部分並未販賣；被告乙○○及甲○○則否
    認有販賣甲基安非他命行為，乙○○辯稱：甲○○拿給丙○○的甲基安非他命及在我住處查獲的甲基安非他命都是丙○○寄放的，丙○○是老闆，他叫我幫他秤重、分裝甲基安非
    他命，及和別人聯絡是否要買甲基安非他命，如果有人要買
    ，我就會介紹丙○○給他們，丙○○沒有把買賣甲基安非他
    命的錢拿給我，只有拿海洛因及甲基安非他命給我吸食，甲○○不知道我在分裝甲基安非他命，查獲當天丙○○說他欠
    「飄哥」多少兩，叫我拿過去，我就叫甲○○拿過去給丙○○，我沒有拜託過甲○○向丙○○收錢云云；甲○○辯稱：
    查獲當天乙○○叫我把一袋東西拿給丙○○，說要寄放在丙○○那裡，沒有告訴我是什麼東西，我有向丙○○說要收2
    萬元，但那些錢是乙○○在跟會，叫我向丙○○收，之前我
    有拿過1 、2 包毒品給丙○○，但那是要自己吸食的，不是
    要賣給別人的，我只有在查獲當天有經手過甲基安非他命，
    沒有經手過買賣甲基安非他命的錢，我收錢時以為是會錢，
    偵訊時我誤以為檢察官問我何時開始吸毒，才回答93年3 月
    開始販賣等語。經查：
  (一)關於證據能力部分：
  1.被告丙○○就其在偵查中的陳述，雖在原審供稱：係因有吃
    藥亂說話等語，但經原審法院勘驗其在偵查中陳述錄音帶結
    果，其陳述內容與筆錄所所載相符，偵訊過程全程錄音，訊
    問過程由檢察官採一問一答方式，被告丙○○精神正常，語
    氣平和，並無異常情況，被告丙○○對檢察官訊問都能正常
    回答，其間還多次糾正檢察訊問內容，並無不了解檢察官問
    題情形存在，有勘驗筆錄可參（見原審卷第(二)第11至14頁）
    ，從而其偵查中陳述自有證據能力。
  2.被告丙○○及甲○○在偵查中就與其他被告有關部分的陳述
    ，因係居於證人地位，雖未經具結，但檢察官、被告等人及
    其辯護人在本院言詞辯論終結前均未聲明異議，本院審酌上
    述陳述，係檢察官依法作成，並無不當取供情形，依刑事訴
    訟法第159 條之5 第2 項、第1 項規定，自得採為證據。
  (二)被告乙○○於93年5 月12日下午4 時許，在高雄縣鳳山市○○街33號（D1）6 樓住處，將裝有2 大包甲基安非他命之手
    提袋1 只交由被告甲○○，囑其送至高雄縣鳥松鄉○○路42
    號「麥當勞」之停車場交給被告丙○○；被告甲○○於同日
    下午5 時許，驅車攜帶上述毒品至前開停車場與被告丙○○
    會合，並於同日下午6 時許，將上開手提袋1 只及其毒品放
    入被告丙○○所駕駛之自用小客車後座時，為高雄市機動查
    緝隊等專案小組人員當場查獲，並扣得手提袋1 只及其內甲
    基安非他命2 大包、被告丙○○所有之0000000000號（DBTE
    L 廠牌）、0000000000號（OKWAP 廠牌）、0000000000號（
    NOKIA 廠牌）行動電話各1 支；再經被告甲○○同意於同日
    下午6 時30分許，帶同專案小組人員至前開被告乙○○、甲○○同居之住處執行搜索，當場查獲被告乙○○正在屋內客
    廳地板分裝之甲基安非他命54小包、供分裝甲基安非他命所
    用之小磅秤、電子秤各1 臺、夾鏈袋1 批、塑膠盒1 個、分
    裝鏟子1 支、被告甲○○所有之0000000000號行動電話1 支
    （GPLUS 廠牌）、被告乙○○所有之0000000000號行動電話
    1 支（皮爾卡登廠牌）之事實，業據被告等3 人均坦承不諱
    （見本院卷第84至85頁），並有上開2 處之查獲照片共3 幀
    （見高雄市機動查緝隊卷第74至75頁）、搜索錄影帶可參，
    且其搜索過程員警態度平和，並無使用強暴或脅迫手段，業
    經原審法院勘驗屬實，有勘驗筆錄在卷可佐（見原審卷(二)第
    8 至11頁）。
  (三)上述扣案結晶體經檢察官囑託高雄醫學大學附設中和紀念醫
    院檢驗結果，均係甲基安非他命，其中在被告丙○○所駕駛
    之自用小客車上所查獲之2 大包結晶體，驗前毛重各為2,60
    3. 8公克及1,446 公克，驗後毛重各為2,603.7 公克及1,44
    5.9 公克；在被告乙○○、甲○○同居處所查獲之54小包結
    晶體，驗前毛重2,058.5 公克及535 公克，驗後毛重2,058.
    4 公克及534.9 公克，有該院93年6 月8 日報告編號：9306
    ─71至74號檢驗報告可參（見偵9904號卷第68至71頁）。在
    被告乙○○、甲○○同居處所查獲之小磅秤、電子秤各1 臺
    、夾鏈袋1 批、塑膠盒1 個、分裝鏟子1 支等物，經原審法
    院囑託高雄醫學大學附設中和紀念醫院檢驗結果，亦均呈甲
    基甲基安非他命陽性反應，有該院93年10月19日報告編號：
    9310─145 至149 號檢驗報告各可參（見原審卷(二)第52至55
    頁）。
  (四)被告丙○○在原審審理中供稱：我從93年3 月底開始販賣甲
    基安非他命給「飄哥」和不詳姓名的買主，我負責找人買貨
    ，向人收錢後拿給乙○○，乙○○再拿貨給我，我和乙○○
    沒有約定報酬，我賣給「飄哥」甲基安非他命1 公斤50萬元
    ，我收多少錢，就交多少錢給乙○○，交付錢與甲基安非他
    命都是由我與「飄哥」接洽，總共收過「飄哥」2 次錢，一
    次50萬元，一次47萬元，另外有一次15萬元是向別人收的，
    只經手這3 條錢，還有其他沒有談成的部分；在麥當勞停車
    場被查獲4 公斤的甲基安非他命是乙○○交給甲○○拿給我
    的，拿貨前乙○○有打手機給我，其中1 點4 公斤（1 粒又
    11兩）要交給「飄哥」，另外2 點6 公斤是我要送交其他人
    等語（見原審卷(二)第99至101 頁）。及93年5 月12日下午6
    時許，在麥當勞旁停車場被查獲的甲基安非他命是乙○○交
    給甲○○轉交給我，我要把該甲基安非他命交給「飄哥」；
    因為之前「飄哥」有拿47萬元給我，我再把錢交給乙○○，
    當天是要拿1 粒（指1 公斤）又11兩給「飄哥」，其餘約2
    點6 公斤部分是要交給別人等語（見原審卷(二)第78至80頁、
    第87頁）。而被告甲○○則在偵查中供稱：我與乙○○自93
    年3 月份開始販毒，從我開始販毒有3 次，都是甲基安非他
    命，交貨我未跟過去；從我知情後都是向丙○○收錢，貨是
    乙○○沒空才叫我交貨給丙○○，有時乙○○叫我向丙○○
    收50多萬元或10多萬元不一定，我大都負責向丙○○收錢等
    語（見偵9904號卷第38至39頁）。足見被告丙○○及甲○○
    均有販賣甲基安非他命，且其次數為3 次之事實。
  (五)被告乙○○雖稱未介入販賣甲基安非他命行為，惟：
  1.0000000000號行動電話係由被告乙○○所使用，為其所是認
    （見本院卷第85頁）；而經檢察官對該門號行動電話依法核
    發通訊監察書（見高雄市機動查緝隊卷第76頁、原審卷(二)第
    91頁）實施監聽，並於93年5 月12日下午4 時43分許，監聽
    到被告乙○○去電被告丙○○：「逗陣仔，『飄哥』我們不
    是欠他11對不對？」被告丙○○（使用000000000 號行動電
    話門號）：「對」，被告乙○○：「這次就1 齒（即1 公斤
    ）又多11給他，好不好，下一趟再一齒給他」，被告丙○○
    ：「瞭解」，... ，被告乙○○：「你到大貝湖麥當勞，知
    不知道？」被告丙○○：「知道」，被告乙○○：「你到再
    打給我，『飄哥』總共1 齒再11給他，剩下來的，你要它回
    來，我等一下，再去跟他說」，被告丙○○：「好」，被告
    乙○○表示：「剩下，你還有1 個又過15給你用」（見偵
    9904號卷第94至95頁）。又在麥當勞旁停車場被查獲的甲基
    安非他命共2 包，其中一包驗前毛重1,446 公克，驗後毛重
    1,445. 9公克，已如前述，而每兩為37. 5 公克，則11兩的
    重量是412.5 公克，故該包驗前毛重1,446 公克部分（因係
    毛重，故重量未能正好為1,412.5 公克），確係欲交與「飄
    哥」之人無誤，且由上述譯文可知被告乙○○對於尚欠「飄
    哥」之11兩甲基安非他命，且該次除該積欠之11兩甲基安非
    他命外，尚須再交付1 公斤甲基安非他命之事，甚為清楚。
  2.再參酌被告乙○○所使用之0000000000號行動電話其餘之監
    聽譯文所載內容（見偵9904號卷第90至95頁）：
  (1)93年4 月10日晚上10時38分許，「阿順」來電：「我『阿順
    』，有嗎？」被告乙○○：「我先調散的給你們，他們那邊
    也有啦，星期一你要多少，要先跟我說，我好訂哦，不然明
    天只有3 到4 用（即3 到4 公斤）而已，人家訂完了哦」，
    「阿順」：「那3 到4 用都給他訂下來」，被告乙○○：「
    都你要哦？」「阿順」：「對啦」，被告乙○○：「那人家
    會講話，那明天再說，我儘量去給他批，批多少，算多少
    」。翌（11）日上午10時21分許，「阿順」來電：「那樣明
    天確定有嗎？」被告乙○○：「我等一下連絡就知道了」，
    「阿順」：「明天若不確定，我朋友這裡也有報1 個55（即
    1 公斤55萬元）」。同年月16日晚上7 時44分許，「阿順」
    來電：「都沒有哦？」被告乙○○：「要下禮拜了，他就講
    下禮拜，而且還沒有固定時間」，「阿順」：「『川丫』
    （即被告丙○○）那邊還有嗎？」被告乙○○：「『川丫』
    那邊都開30、31、32、33（即1 兩3 萬元到3 萬3 千元）」
    ，「阿順」：「他不是跟你合作的？」被告乙○○：「我要
    吃下來，他就不要，他說拿沒錢的，是人家給他週轉的，他
    就說他朋友要的，我昨天也是跟他調10個，3 萬呀」。同年
    月25日晚上8 時10分許，被告乙○○去電：「那你們那裡有
    嗎？」「阿順」：「都沒有」，被告乙○○：「要嗎？我一
    個逗陣仔，台中調的」，「阿順」：「1 台（即1 兩）多少
    ？」被告乙○○：「我問看看，你要多少？」「阿順」：「
    5 台」，被告乙○○：「我問看看，先調，禮拜二我們的來
    再處理」。
  (2)93年4 月11日下午1 時許，被告丙○○來電：「同學，機仔
    都打不進去」，被告乙○○：「等一下，再給他連絡，我們
    的得星期二」，被告丙○○：「確定了哦」，被告乙○○：
    「確定，但這幾天得先安排丫，叫人家星期二等我們，今天
    我已經講好了，等一下要給我們回消息，固定一個月要給我
    們多少？一個禮拜要多少給我們？固定了，以後做工作，什
    麼人要多少？都固定了」，被告丙○○：「我知道」，被告
    乙○○：「就是有增加，沒減少，我這樣有沒危險，這樣才
    做有事情，做久了，大家都是做信用的，固定一個禮拜要放
    多少，固定了，那我們正常收入，今天晚上要給我完整的答
    覆，但你這二天要給人家安排好」。
  (3)93年4 月11日晚上7 時22分許，某女下手來電：「喂，朋友
    ，我老公說你價格報多少？1 粒（即1 公斤）多少？」被告
    乙○○：「以後嗎？」某女下手：「對，跟你訂的話，1 粒
    價格多少？」被告乙○○：「55（即1 公斤55萬元）就好」
    ，某女下手：「不能再便宜一點？」被告乙○○：「排給你
    們的，不讓你們是沒有的，已經是最低的，還要再拿錢出去
    的，是拿錢去那裡排的，要去那裡找這種」，某女下手
    ：「這樣子，是最好的，你就給我們方便了」，被告乙○○
    ：「我拿我們自己的錢去排，再拿回來，再拿你們的錢，不
    是拿你們的錢去排」。同日晚上10時48分許，某女下手來電
    ：我老公說要3 到5 粒（即3 到5 公斤）」，被告乙○○：
    「不行這樣，要固定啦」，某女下手：「是1 個月處理完？
    還是？」，被告乙○○：「1 個禮拜看多少？你這樣我如何
    按算？」某女下手：「做一次處理嗎？」被告乙○○：先拿
    1 個，再拿1 個」，某女下手：「這禮拜二錢準備好，等我
    電話」。翌日下午5 時25分許，某女下手來電：「朋友，你
    調有嗎？」，被告乙○○：「我叫老闆跟你說，老闆你認識
    呀」，被告丙○○：「喂你好」，某女下手：「你誰？」被
    告丙○○：「『川仔』」，某女下手：「你問的如何？」被
    告丙○○：「等消息，不要緊張」，某女下手：「我們這裡
    讓人催死了」，被告丙○○：「沒辦法，不能動，昨天你沒
    看新聞呀」，某女下手：「有呀，如果有，再打電話給我」
    ，被告乙○○：「明天，沒有也要多少湊給你們，明天5 到
    6 家要，要湊，昨天那個，你知道，有事，沒事人家也不敢
    用，我昨天有去跟他說，最晚明早就解決了，多少給你們，
    如果你們要得下一趟，像我說的固定多少，最慢明天最少10
    多兩給你們，因為很多人在分，不是你們而已」。
  (4)93年4 月11日晚上8 時15分許，某男下手來電：「逗陣仔，
    我跟你，你那裡有散的，3 萬多（即1 兩3 萬多元）都沒關
    係先用3 給我」，被告乙○○：「我就沒有」，某男下手：
    「我是說你朋友那裡」，被告乙○○：「我問看看，人家調
    的，就都沒有」，某男下手：「對啦，貴一點沒關係」，被
    告乙○○：「我知道，但人家就調沒有，有，我馬上跟你說
    」。
  (5)93年4 月19日下午1 時22分許，被告乙○○去電：「『清哥
    』你說57（即1 公斤57萬元）那個如何？」．．．被告乙○○：「你問一問，再打給我，57？」，「清哥」：「廣東嘛
    ，57，他說5 天進來一趟」，被告乙○○：「現在呢？」「
    清哥」：「他現在的別人已經應去了」，被告乙○○：「也
    叫他撥一下啦，現金馬上去跟他處理，1 、2 都沒關係，馬
    上有錢賺」，「清哥」：「我知道，他現在還在睡啦」。
  (6)93年4 月25日晚上8 時2 分許，被告丙○○來電：「有啦，
    一用60（即1 公斤60萬元），從台中送下來了」，被告乙○○：「拿幾個下來？」被告丙○○：「拿2 粒（即2 公斤）
    」，被告乙○○：「1 粒給我們多少錢？」被告丙○○：「
    我再和他敲」。同日晚上8 時4 分許，被告乙○○去電：「
    多少錢？2 粒都吃下來」，被告丙○○：「120 ，他要一半
    啦」，被告乙○○：「那他要出30就對了，等一下，我馬上
    跟他說好不好，要半小時，多久？何時可處理？」被告丙○○：「他現在台中下來了，不知要送到高雄，還是各開一半
    的路」。
  (7)93年4 月11日晚上8 時19分許，被告乙○○去電：「你們要
    幾用（即幾公斤）？不要嗎？」某男下手：「你現要用了嗎
    ？你可以幾個給我們？」被告乙○○：「你要多少？我要去
    跟人家調給你們」，某男下手：「拿10個好了」，被告乙○○：「這是替你調的，我們的要禮拜二，要29到30（即2 萬
    9 千元到30萬元），要嗎？不要有狀況哦，是替你調的」，
    某拿下手：「那差不多拿7 個」，被告乙○○：「那我先幫
    你用回來，我的禮拜二」，某男下手：「那等到禮拜二好了
    」，被告乙○○：「等到拜二，這個也要先用，是叫人家從
    台中弄下來的，60幾」，某男下手：「我那邊台北要6 到
    7 」，被告乙○○：「那你叫他可以下來了，等一下，我先
    弄好，你再通知他」等語。
  (8)由上述(1)至(7)之譯文內容以觀，雖無法證明被告乙○○就此
    部分已與通話對象有就販賣甲基安非他命達成合意存在。但
    由其內容中被告乙○○有與通話對象討論甲基安非他命價格
    ，欲向他人調取甲基安非他命，及何時有甲基安非他命可出
    售等事項，可見被告乙○○確有介入販賣甲基安非他命行為
    無疑。
  (六)被告乙○○另辯稱：本案查獲之甲基安非他命都是丙○○寄
    放的，丙○○是老闆，他叫我幫他秤重、分裝甲基安非他命
    ，及和別人聯絡是否要買甲基安非他命，如果有人要買，我
    就會介紹丙○○給他們，丙○○沒有把買賣甲基安非他命的
    錢拿給我，只有拿海洛因及甲基安非他命給我吸食，查獲當
    天丙○○說他欠「飄哥」多少兩，叫我拿過去，我就叫甲○○拿過去給丙○○，我沒有拜託過甲○○向丙○○收錢云云
    。惟：
  1.被告乙○○所辯未曾拜託被告甲○○向被告丙○○收錢部分
    ，核與被告甲○○供稱：是乙○○叫我向丙○○收錢等語（
    見偵9904號卷第39頁），及被告丙○○供稱：之前乙○○有
    請甲○○向我收過2 次錢，1 次15萬元是甲基安非他命的錢
    、1 次3 萬元是我欠乙○○的錢等語均有不符（見原審卷(二)
    第100 頁）；且被告乙○○所辯查獲當天丙○○說他欠「飄
    哥」多少兩，叫我拿過去，我就叫甲○○拿過去給丙○○部
    分，亦與前揭93年5 月12日下午4 時43分許之監聽內容顯示
    被告乙○○指示被告丙○○至麥當勞取貨及應交付買主「飄
    哥」之甲基安非他命數量乙情不符。
  2.被告乙○○雖以前述93年4 月11日晚上7 時22分許之監聽譯
    文中有被告乙○○稱呼丙○○為「老闆」之內容出現，但被
    告丙○○就此部分已陳明：當日其與乙○○係在車上，乙○○將電話交其接聽，其當時並不知係何事等語（見本院卷第
    143 至144 頁）；本院再參酌上述(1)93年4 月10晚上10時38
    分之監聽譯文中：被告乙○○有提及：「我先調散的給你們
    ，他們那邊也有啦，星期一你要多少，要先跟我說，我好訂
    哦」、「我儘量去給他批，批多少，算多少」。(2)同年月16
    日晚上7 時44分許，「阿順」來電：阿順」：「『川丫』（
    即被告丙○○）那邊還有嗎？」，... ，阿順」：「他不是
    跟你合作的？」被告乙○○：「我要吃下來，他就不要，他
    說拿沒錢的，是人家給他週轉的，他就說他朋友要的」。(3)
    93年4 月11日下午1 時許，被告丙○○來電：... ，被告乙○○：「等一下，再給他連絡，我們的得星期二」，被告丙○○：「確定了哦」，被告乙○○：「確定，但這幾天得先
    安排丫，叫人家星期二等我們，今天我已經講好了，等一下
    要給我們回消息，固定一個月要給我們多少？一個禮拜要多
    少給我們？固定了，以後做工作，什麼人要多少？都固定了
    」，被告丙○○：「我知道」，被告乙○○：「就是有增加
    ，沒減少，我這樣有沒危險，這樣才做有事情，做久了，大
    家都是做信用的，固定一個禮拜要放多少，固定了，那我們
    正常收入，今天晚上要給我完整的答覆，但你這二天要給人
    家安排好」。(4)93年5 月12下午4 時43分許，... ，被告乙○○：「這次只拿3 到4 公斤給我們而已，不夠，是硬拜託
    他的，我打算待會兒有錢，還要去拜託他」，被告丙○○：
    「湊多少給他？」被告乙○○：「11，我還沒有到家，我已
    經拿到了，『飄哥』不可以2 個給他」等語以觀，被告乙○○、丙○○2 人在電話中談論與上手及買主交易甲基安非他
    命之數量及價格時，並非立於主從關係，且被告乙○○曾在
    電話中與上手綽號「清哥」之男子洽詢甲基安非他命進貨事
    宜，及與綽號「阿順」之男子、某女下手、某男下手等買主
    洽談交易甲基安非他命之時間、數量、價格；參以被告丙○○於原審理中供稱：伊與乙○○係很好的朋友，在交易過程
    中沒有約定報酬等語（見原審(二)第102 頁），足認被告乙○○與丙○○二人應係合夥販賣安非他命而各有分工、利益共
    享，被告乙○○所辯查獲之安非他命都是李德手川寄放的，
    丙○○是老闆，他叫我幫他秤重、分裝甲基安非他命，及和
    別人聯絡是否要買甲基安非他命，只有拿海洛因及甲基安非
    他命給我吸食云云，顯與事實不符，不足採信。
  (七)被告甲○○雖辯稱：不知道當日所交付是的甲基安非他命，
    未向丙○○收錢，其於偵查中坦承販賣甲基安非他命係誤聽
    檢察官之問題為等語。惟：
  1.此部分除有其偵查中自白外，並參酌其所使用之0000000000
    號行動電話，經檢察官依法核發通訊監察書（見高雄市機動
    查緝隊卷第79頁、原審卷(一)第104 頁）而監聽到下述對話（
    譯文見偵9904號卷第88至89頁）：
  (1)93年5 月1 日凌晨4 時4 分許，「順仔」來電：「嫂仔，我
    『順仔』．．．我要問你那『軟仔』（即海洛因）出完了沒
    ？」被告甲○○：「要做什麼？」「順仔」表示：「我是說
    出完就好，這種東西拿出去，大家都打槍，你那『石頭』（
    即甲基安非他命）禮拜二確定有嗎？」被告甲○○：「對，
    那錢要先給人家」，「順仔」：「那有湊夠了嗎？」被告甲○○：「有」，「順仔」：「我這個出的很辛苦」，被告甲○○：「不好意思」，「順仔」：「不會，如果禮拜二確定
    有，我就要準備了，確定有要儘早跟我連絡」。
  (2)93年5 月12日凌晨1 時50分許，被告甲○○去電「和兄」稱
    ：「有一樣『查某仔』（即海洛因）不錯，差不多180 、
    190 （即純度百分之80、90）那裡，15，看你要不要，給他
    試過了」，「和兄」：「那『查甫仔』（即安非他命）呢？
    」被告甲○○：「『查甫仔』明天啦」，「和兄」：「是米
    白還是米黃？」被告甲○○「米白的，190 」，「和兄」：
    「如果是190 ，那純度就很高」，被告甲○○：「可以用到
    1 比5 ，15很便宜，『川丫』（即被告丙○○）有去試過，
    他們那個很便宜，沒賺錢的」，「和兄」：「我打算這筆錢
    要明天來買『硬的』（即甲基安非他命），因為『查某仔』
    現在還沒逼到」，被告甲○○：「沒關係啦」，「和兄」：
    「明天你們的不是就進來了嗎？」被告甲○○：「『和兄』
    如果你呀，『查甫仔』到時候你如果不夠，這邊讓你先拿去
    ，看欠多少，沒關係」，「和兄」：「我現在『查某仔』手
    裡還有2 、3 兩，所以就沒需要，如果你明天『查甫仔』進
    來拜託一下，轉達一下」等語。被告丙○○在原審審理中也
    供稱：監聽譯文中的「查某仔」，是指海洛因，「查甫仔」
    是指安非他命（應係甲基安非他命）等語（見原審卷(二)第86
    頁）。
  2.依前揭監聽內容可知，被告甲○○曾親自與綽號「順仔」、
    「和兄」等買主在電話中洽談交易甲基安非他命之時間、價
    格，並提及「川仔」（即被告丙○○）有去試過等語，足見
    其對於被告乙○○及丙○○2 人販賣甲基安非他命行為非常
    清楚，並且與買主洽談價格，益徵被告乙○○、丙○○所辯
    被告甲○○不知係收取甲基安非他命之貨款及交付之物甲基
    安非他命云云，及被告甲○○所辯以為是收會錢云云，均屬
    事後為脫免被告甲○○之罪責所為串供之詞，自不足採。則
    被告甲○○既知被告乙○○、丙○○2 人共同販賣甲基安非
    他命乙事，竟仍參與與買主洽談交易內容、向被告丙○○收
    取貨款及送貨給被告丙○○等販賣甲基安非他命之構成要件
    行為，其與被告乙○○、丙○○等3 人均有販賣甲基安非他
    命之犯意聯絡及行為分擔，應堪認定。至被告甲○○於偵訊
    中雖曾供稱：查獲之前我有時都1 包或2 包（約一兩）的拿
    給丙○○等語（見偵9904號卷第39頁），惟於原審審理中已
    改稱：我只有被查獲那次經手過甲基安非他命，我拿1 、2
    包毒品給丙○○那個部分，是自己要吸食的，不是要賣給別
    人的等語，因其在偵查中陳述並無其他證據可以證明，且證
    人丙○○於原審審理中也稱：甲○○只有查獲這次交給我安
    非他命等語相符（見原審卷(二)第81至82頁），足認被告甲○○於偵訊中所供在查獲前有時拿1 、2 包毒品給被告丙○○
    部分，確非供本件販賣甲基安非他命所用之事實，附此敘明
    （至其在監聽譯文中有與他人提及販賣海洛因之事，而是否
    有販賣海洛因行為，因未經起訴，本院不予論斷）。
  3.至其所稱在偵查中係誤認檢察官係問其施用毒品之事，才回
    答係自九93年3 月開始部分，經核閱當日偵訊筆錄內容（見
    偵9904號卷第37至39頁），其內容並無閞於施用毒品事項，
    且被告亦稱：「都是乙○○叫我去找何人收錢我就去收，我
    不負責販賣毒品」、其間檢察官並訊及「毒品工廠」「毒品
    交貨地點」、「毒品分裝」及「收錢」等事項，是依其訊問
    內容，並無足使被告甲○○誤認檢察官係問其施用毒品情事
    存在，附此敘明。
  (八)綜上足認，被告丙○○所供承自93年3 月間起，由被告乙○○負責提供甲基安非他命，由被告丙○○負責尋找買主、送
    貨及收取貨款等工作，共同販賣甲基安非他命予「飄哥」及
    不詳姓名買主，且在查獲前已向「飄哥」收取2 次貨款各50
    萬元及47萬元，及另一向不詳姓名之買主收取貨款15萬元，
    並交付部分甲基安非他命；被告甲○○曾依被告乙○○指示
    向被告丙○○收取交易甲基安非他命之貨款，並於查獲當日
    依被告乙○○指示將要送貨給「飄哥」及擬販售予不特定買
    主之甲基安非他命共2 大包交付被告丙○○等事實，確與事
    實相符，應堪採信。又其犯罪時間，依被告丙○○及甲○○
    所述均係93年3 月間起，而其次數共3 次已如前述，因其中
    1 次係93年5 月12日，其中1 次依被告丙○○在偵查中所述
    係被查獲前2 星期（見偵9904號卷第41頁），故應為93年4
    月下旬，另外1 次應係93年3 月間。又被告丙○○及乙○○
    在本院審理中雖均證稱：被告甲○○不知販賣甲基安非他命
    之事，也未參與；丙○○又稱：該15萬元部分，係要合資買
    海洛因，並非販賣甲基安非代價等語，因與上述證據不符，
    自難以此作為對被告等有利之認定。
  (九)按非法販賣甲基安非他命係政府嚴予查緝，並應受重罰之違
    法行為，並為媒體經常報導之事實，被告等既為智識全之人
    ，對此自無不知之理；且甲基安非他命之價格昂貴，取得不
    易，且由上述監聽譯文可知，被告買賣數量均非少數，在交
    易過程必支出不低價金，因此，如無利可圖，應無甘冒被查
    緝法辦重刑之危險，平白無端義務為該買賣之工作，是其販
    入之價格必較售出之價格低廉，而有從中賺取買賣差價牟利
    之意圖及事實，應屬符合論理法則且不違背社會通常經驗之
    合理判斷。本件依前揭監聽內容可知，被告等3 人在販賣甲
    基安非他命之過程中，買賣甲基安非他命之交易價格常因上
    手之供應量及買主需求量而浮動，且被告丙○○於原審審理
    中已坦承有賺取差額等語（原審93年12月1 日審判筆錄參照
    ），是被告3 人販賣甲基安非他命有從中賺取差價牟利之意
    圖，應可認定。
  (十)綜上所述，本案事證明確，被告等3 人共同販賣第二級毒品
    甲基安非他命之犯行，可以認定。
三、查甲基安非他命係屬毒品危害防制條例第2 條第2 項第2 款
    之第二級毒品，是核被告3 人先後販賣甲基安他命之所為，
    均係犯毒品危害防制條例第4 條第2 項之販賣第二級毒品罪
    。被告3 人就上開犯行有犯意聯絡及行為分擔，為共同正犯
    。被告3 人先後數次販賣安他命之行為，時間緊接，所犯構
    成要件相同，顯係基於概括犯意為之，為連續犯，依刑法第
    56條規定，論以一罪，並加重有期徒刑及罰金刑部分之法定
    刑（無期徒刑部分依法不得加重）。被告3 人持有甲基安非
    他命後，進而販賣，持有之低度行為應為販賣之高度行為所
    吸收，均不另論罪。又被告乙○○前因竊盜案件，經臺灣屏
    東地方法院以84年度易字第2149號判決判處有期徒刑8 月確
    定；又因違反槍砲彈藥刀械管制條例及麻醉藥品管理條例等
    案件，經臺灣高雄地方法院以85年度易字第2190 號 分別判
    處有期徒刑1 年2 月及1 年10月，應執行有期徒刑2 年10月
    ，上訴後經原審及最高法院駁回上訴確定（上開3 案經定應
    執行刑為有期徒刑3 年3 月確定）。其後又因違反麻醉藥品
    管理條例案件，經臺灣高雄地方法院以86年度易字第40號判
    決判處有期徒刑5 月確定，經接續執行及撤銷假釋執行殘刑
    後，於91年8 月31日縮短刑期執行完畢，及被告丙○○前因
    妨害自由案件，經臺灣高雄地方法院以90年度訴字第65 4號
    判處有期徒刑4 月確定，於92年7 月24四日執行完畢之事實
    ，分別有臺灣高等法院被告全國前案紀錄表在卷足按，其2
    人受有期徒刑之執行完畢後，5 年以內再犯本件有期徒刑以
    上之罪，均為累犯，應依刑法第47條規定加重有期徒刑及罰
    金刑部分之法定刑（無期徒刑部分依法不得加重），並依法
    遞加之。
四、原審據以論處被告罪刑，固非無見；惟查：(一)公訴人於起訴
    書犯罪事實欄及所犯法條欄均認被告等3 人另涉有運輸第二
    級毒品罪嫌，如認此部分不成立犯罪時，因與販賣第二級毒
    品罪部分有方法與結果之牽連閞係，故應於理由中敘明不另
    為無罪之諭知，方為適法。惟原判決就運輸第二級毒品部分
    ，僅於理由中敘明：「本件被告3 人係基於販賣甲基安非他
    命之目的而從事甲基安非他命之交付運送行為，且所為已達
    販賣之階段，自應論以情節較重之販賣之罪，公訴意旨認被
    告3 人另涉犯運輸第二級毒品罪，顯有未洽。」（見原判決
    書第22頁第3 至5 行），而未敘明不另為無罪之諭知，於法
    不合。。(二)起訴書係以被告等自93年2 月間，即開始販賣及
    運輸第二級毒品，如認該部分不成立犯罪，應於理由敘明不
    另為無罪之諭知，惟原判決僅於事實欄載明（起訴書誤載為
    2 月」（見原判決書第3 頁第8 行），亦有未合。被告等上
    訴意旨否認犯罪，指摘原判決不當，為無理由；惟原判決既
    有上述不當之處，自應由本院將原判決撤銷改判。本院審酌
    被告3 人為求個人私益而共同販賣甲基安非他命予他人，影
    響國民健康，且販賣之甲基安非他命數量不少，危害社會秩
    序至鉅，惡性非輕，並查獲甲基安非他命驗前毛重總計6643
    點3 公克，數量龐大，被告乙○○、丙○○2 人係擔任販毒
    之主要角色，犯罪情節較重，被告甲○○因與被告乙○○有
    同居男女朋友關係，始依被告乙○○指示參與部分犯行，犯
    罪情節較輕，及被告丙○○犯後於偵查及原審審理中供承大
    部分犯行，被告甲○○於偵查中曾坦承部分犯行，嗣又翻供
    ，被告乙○○於原審審理中雖供承販毒之事實，但就所參與
    之行為仍推諉卸責，未能吐實等一切情狀，各量處如主文所
    示之刑，並依其等犯罪性質，認有褫奪公權之必要，併予宣
    告被告褫奪公權5 年。
五、在被告丙○○所駕駛之車內及被告乙○○、甲○○住處扣得
    之第二級毒品甲基安非他命2 大包（驗前毛重各為2,603.8
    公克及1,446 公克，驗後毛重各為2,603.7 公克及1,445.9
    公克）、甲基安非他命54小包（驗前毛重2,058.5 公克及53
    5 公克，驗後毛重2,058.4 公克及534.9 公克）均係第二級
    毒品，其包裝袋` 則與該毒品無從剝離；及在被告乙○○、
    甲○○住處扣得之供分裝甲基安非他命之用而均殘留微量甲
    基安非他命之小磅秤、電子秤各1 臺、夾鏈袋1 批、塑膠盒
    1 個、分裝鏟子1 支等物，亦難與甲基安非他命析離，均應
    依毒品危害防制條例第18條第1 項前段，不問屬於犯人與否
    ，均宣告沒收銷燬之。至鑑驗耗損之甲基安非他命既已滅失
    ，自無庸宣告沒收銷燬。扣案供攜帶甲基安非他命所用之手
    提袋1 只，係由被告乙○○交付被告甲○○，應認係被告乙○○所有之物；丙○○所有供聯絡販毒事宜所用之00000000
    00號（DBTEL 廠牌）、0000000000號（OKWAP 廠牌）、0000
    000000號（NOKIA 廠牌）行動電話各1 支；甲○○所有供聯
    絡販毒事宜所用之000000000 號行動電話1 支（GPLUS 廠牌
    ）、乙○○所有供聯絡販毒事宜所用之0000000000號行動電
    話1 支（皮爾卡登廠牌）一枚），併依毒品危害防制條例第
    19條第1 項規定宣告沒收。被告3 人共同販賣甲基安非他命
    所得之15萬元、50萬元、47萬元、共計112 萬元，雖未扣案
    ，仍應依毒品危害防制條例第19條第1 項規定宣告沒收，如
    全部或一部不能沒收時，以其3 人財產抵償之。至於在被告
    乙○○、甲○○住處扣得之第一級毒品海洛因1 包（淨重4.
    02公克、空包裝重0. 6公克），及在被告丙○○住處扣得之
    疑似第一級毒品海洛因4 包、注射針筒2 支、均殘留海洛因
    之塑膠製鏟子1 支及壓磨器1 組等物，均與被告3 人販賣甲
    基安非他命之犯行無關，應由檢察官另行處理，故不予宣告
    沒收。
六、公訴意旨另認：被告等3 人自93年2 月間即開始販賣及運輸
    甲基安非他命，且被告等3 人之上述成立販賣甲基安非他命
    罪部分，另涉犯毒品危害防制條例第4 條第2 項運輸第二級
    毒品罪，惟(一)被告等3 人係93年3 月間才開販賣甲基安非他
    命，已如前述，且檢察官並未提出被告等3 人自93年2 月間
    即開始販賣甲基安非他命之確切證據；又因其並無販賣行為
    ，自無運輸行為可言，故此部分犯罪不能證明。(二)又「毒品
    危害防制條例所稱之運輸，係指單純運輸並無他項目的者而
    言，若以販賣目的而從事於搬運之行為，仍成立意圖販賣而
    持有（或販賣）之罪（最高法院24年上字第1672號判例、24
    年7 月總會決議事項38參照）。否則單純為轉讓、施用等目
    的所為之搬運毒品行為，豈不皆應依運輸毒品論罪（至於從
    國外或甲地販入毒品後，再運輸入境或運輸至乙地，因另有
    運輸之意思及行為，與此情形不同）」，此有最高法院92
    年度臺上字第1184號判決要旨可資參照。本件被告3 人係基
    於販賣甲基安非他命之目的而從事甲基安非他命之交付行為
    ，且因其93年5 月12日被查獲當次，係高雄縣鳳山市○○街
    持至同縣鳥松鄉○○路，兩者在地理位置上甚為接近，而屬
    於短程，其餘2 次並無證據證明係屬長途運輸，均難認係運
    輸行為，因公訴意旨認此部分與前揭論罪部分，具有方法與
    結果或連續犯之裁判上一罪關係，爰不另為無罪之諭知。
據上論結，應依刑事訴訟法第369 條第1 項前段、第364 條、第
299 條第1 項前段，毒品危害防制條第4 條第2 項、第18條第1
項前段、第19條第1 項、刑法第11條、第28條、第56條、第47條
、第37條第2 項，判決如主文。
本案經檢察官彭南雄到庭執行職務。
中　　華　　民　　國　　94　　年　　5 　　月　　3 　　日
                  刑事第三庭    審判長法  官  周賢銳
                                      法  官  謝宏宗
                                      法  官  黃仁松
以上正本證明與原本無異。
如不服本判決應於收受本判決後10日內向本院提出上訴書狀，其
未敘述上訴理由者，並得於提起上訴後10日內向本院補提理由書
狀（均須按他造當事人之人數附繕本）「切勿逕送上級法院」。
中　　華　　民　　國　　94　　年　　5 　　月　　3 　　日
　　　　　　　　　　　　　　　　　　　書記官  鄭翠芬
附錄本件判決論罪科刑法條：
毒品危害防制條例第4 條第2 項
製造、運輸、販賣第二級毒品者，處無期徒刑或七年以上有期徒
刑，得併科新台幣七百萬元以下罰金。
